【裁判字號】    94,訴,2568
【裁判日期】    950320
【裁判案由】    違反槍砲彈藥刀械管制條例
【裁判全文】
臺灣桃園地方法院刑事判決              94年度訴字第2568號
公  訴  人  台灣桃園地方法院檢察署檢察官
被      告  甲○○
                    國民
選任辯護人  邱國旺律師
            林大華律師
上列被告因違反槍砲彈藥刀械管制條例案件，經檢察官提起公訴
（94年度偵字第18884號），本院判決如下：
    主  文
甲○○未經許可，製造可發射金屬、子彈具有殺傷力之槍枝未遂
，處有期徒刑肆年陸月，併科罰金新臺幣參拾萬元，罰金如易服
勞役，以罰金總額與陸個月之日數比例折算。扣案如附表一所示
之物，均沒收。又未經許可，持有子彈，處有期徒刑壹年，併科
罰金新臺幣伍萬元，罰金如易服勞役，以參佰元（即新臺幣玖佰
元）折算壹日。扣案如附表二所示之物，均沒收。應執行有期徒
刑伍年肆月，併科罰金新台幣參拾伍萬元，罰金如易服勞役，以
罰金總額與陸個月之日數比例折算。扣案如附表一、二所示之物
，均沒收。
    事  實
一、緣甲○○因曾遭友人欺侮，萌生改造槍枝以防身及嚇阻友人
    之動機，竟基於未經許可，製造其他可發射子彈，具有殺傷
    力之各式槍砲及子彈之犯意，於民國九十三年三月間某日，
    在台北市松山區某販賣模型槍枝店內，以每支新臺幣（下同
    ）四千餘元之價格，購買仿FN廠1910型半自動手槍、仿GLOC
    K 廠27型半自動手槍，並以每顆二百元之代價，購入子彈半
    成品十六顆（起訴書誤認為十四顆，逕予更正），另陸續購
    買如附表一編號三、四、十，及編號五之槍管成品、半成品
    、槍管彈簧，及彈匣等物，並自網路上下載如附表一編號第
    二十九之製造槍管設計圖作為參考，而以自備如附表一其餘
    編號所示之鑽頭刀、刻磨機、鑽石刀、鑽床固定夾、銼刀、
    游標卡尺、尖嘴鉗、鋸齒刀片、製造彈頭金屬條、鑽床機器
    、握柄螺絲、製造彈頭金屬材料等圖說及工具，在其位於桃
    園縣桃園市○○○街一一０巷七號之住處內，趁家人不在家
    的時間，於上述購入之兩枝槍枝上，以換裝金屬槍管等方法
    加工，製造其他可發射金屬或子彈具有殺傷力之各式槍砲及
    子彈，惟均尚未改造完成。
二、甲○○另未經許可，明知制式子彈為管制物，不得持有，仍
    基於為自己所有之犯意，於九十三年三月間某日，在「雅虎
    、奇摩拍賣網站」上向某姓名年籍不詳之人，以每顆五百元
    元之代價，購入如附表二所示，具有殺傷力之制式子彈二顆
    ，並約在於台北市松山區某不詳地點交付而持有，嗣後並以
    之作為製造彈頭時之參考。
三、甲○○將上述如附表一、二所示等物，藏放於其不知情之妻
    子名下之車牌號碼S9—8219號自小客車後車箱內，九十四年
    十月二十九日凌晨零時二十分許前某時，駕乘該車輛途經桃
    園縣桃園市○○路與民權路口時，為警臨檢及合法搜索查獲
    。扣押得如附表一、二所示之物，及如附表三編號一、二所
    示不具殺傷力之仿SIG SAUER 廠P220型半自動玩具槍枝一支
    、及與上述制式子彈同時於「雅虎、奇摩拍賣網站」購買之
    不具殺傷力之玩具子彈兩枚（附表三部分，業據檢察官不起
    訴處分確定）。
四、案經桃園縣政府警察局桃園分局報請桃園地方法院檢察署檢
    察官偵查起訴。
    理  由
壹、證據能力部分
一、扣案槍、彈之鑑定報告書
  (一)按法院或檢察官得囑託醫院、學校或其他相當之機關、團體
    為鑑定，或審查他人之鑑定，並準用（刑事訴訟法，以下同
    ）第二百零三條至第二百零六條之一之規定；其須以言詞報
    告或說明時，得命實施鑑定或審查之人為之。第一百六十三
    條第一項、第一百六十六條至第一百六十七條之七（交互詰
    問相關規定）、第二百零二條（鑑定人應於鑑定前具結）之
    規定，於前項由實施鑑定或審查之人為言詞報告或說明之情
    形準用之。刑事訴訟法第二百零八條第一、二項定有明文。
    此即所謂「機關（團體）鑑定」之制度。另按證人、鑑定人
    依法應具結而未具結者，其證言或鑑定意見，不得作為證據
    。刑事訴訟法第一百五十八條之三，定有明文。又依據同法
    第一百八十六條第一項前段、第二百零二條規定，除法律有
    特別規定定外，證人、鑑定人於陳述或鑑定前，原則上均應
    具結，以符法律明定之調查證據程序，始符嚴格證明法則。
    有疑問者，刑事訴訟法第二百零八條可否解釋為同法第二百
    零二條之特別規定，因而排除同法第一百五十八條之三之適
    用，使得並無具結之機關（團體）鑑定，具有證據能力？實
    務多數見解似採肯定說，實務操作上向來將「機關鑑定」與
    所謂「自然人鑑定」區分，認為後者依據同法第二百零二條
    應為具結，而前者因為修正前本條規定，並無必須命實際為
    鑑定之人為具結之明文，亦無準用同法第二百零二條之規定
    ，實務因而認為，於囑託機關鑑定時，縱未命該醫院實際為
    鑑定之人簽名蓋章及具結，仍不得任意指為採證違背法則（
    最高法院七十五年台上字第五五五五號判例）。又修正後即
    現行本條第一項雖增訂「得命實施鑑定或審查之人，以言詞
    報告或說明」之規定，並且於同條第二項明定實施鑑定或審
    查之人為言詞報告或說明，「準用第二百零二條（即應具結
    ）」之規定。解釋上前述實務見解所認為「機關鑑定無庸具
    結」之見解仍未因本條修正而改變，僅係法院或檢察官命實
    施鑑定或審查者以言詞報告或說明時，「準用」應具結之規
    定。本院以為，不論修正前或後之規定，解釋上均未排除機
    關鑑定，其實際實施鑑定者，仍應具結之規定，換言之，刑
    事訴訟法第二百零二條之規定仍應「適用」於機關鑑定，理
    由如下：
  １所謂「機關鑑定」之制度，係立法者授權法院或檢察官於選
    任個別自然人實施鑑定之外，亦得囑託具公信力之專業機關
    、團體進行鑑定，但這並不表示鑑定人即為「機關、團體」
    ，而非自然人，蓋司法機關通常無法確知某特定自然人具有
    某特定專業知識能力，惟可以囑託該特定專業機關團體為鑑
    定，該機關團體自僅得委由機關團體中之某位或某幾位特定
    自然人實施鑑定，機關或團體本身無可能為鑑定人，例如囑
    託「內政部刑事警察局」為鑑定機關，為槍、彈是否具殺傷
    力之鑑定，刑事警察局自僅能委由機關內具特定專業機械、
    彈藥知識之人擔任此鑑定任務，此時鑑定人仍為「刑事警察
    局之該特定專業人員」，而非「刑事警察局」該機關，解釋
    上該專業人員（可能為司法警察或公務員或委外之專業人士
    ）當然應依刑事訴訟法第二百零二條之規定具結，豈能僅因
    為其任職於或受委託於某機關、團體，即因而免除具結之義
    務（相同見解，請參見林鈺雄教授，刑事訴訟法，上冊總則
    編，二００四年九月，四版，第四八六頁）。
  ２不論修正前並無「準用」第二百零二條之明文，或修正後規
    定，鑑定後以言詞報告或說明時，始「準用」該條之規定，
    正突顯出鑑定人應具結，本係「直接適用」刑事訴訟法第二
    百零二條之結果，自無再藉由同法第二百零八條「準用」之
    餘地。現行第二百零八條第二項之「準用」規定，應係錯誤
    規定，解釋上直接適用同第二百零二條即可，至少該準用規
    定之適用，應採目的性限縮之適用態度，解釋上應與同法第
    二百零八條第一項為體系解釋，係指「機關或團體」該「法
    人本身」不用具結，如當事人對於機關（團體）出具之鑑定
    結果不爭執，即令實際實施鑑定之自然人未於該機關（團體
    ）出具之鑑定書中具結，該鑑定書仍具證據能力，惟如當事
    人任一方有所爭執時，即應命實際鑑定之自然人到庭陳述或
    報告，此時該特定人應係於製作書面鑑定書，即「鑑定後」
    具結，所以與第二百零二條所規定「鑑定前」之具結尚有不
    同，所以立法者規定「準用」之。
  ３按鑑定之經過及其結果，應命鑑定人以言詞或書面報告。刑
    事訴訟法第二百零六條第一項定有明文。刑事訴訟法第一百
    五十九條第一項之立法理由因而認為鑑定人之鑑定報告書，
    不受傳聞法則之限制，而具證據能力。惟鑑定報告書通常係
    鑑定機關（鑑定人）於審判外所製作之書面，其屬審判外之
    陳述性質，甚為明確，同法第二百零六條第一項之規定，旨
    在規範鑑定人就其鑑定之經過及結果，得以言詞或書面之方
    式陳述而已，亦即解釋上到庭之鑑定人得以言詞陳述，並輔
    以書面、圖表等文字說明，不應以曲解本條，反使得鑑定人
    免除其到庭接受調查程序之義務（相同見解參見陳運財教授
    ，傳聞法則之理論與實踐，月旦法學雜誌，第九七期，第一
    ０三頁以下）。足見該條項立法理由尚值商榷。解釋上機關
    鑑定若果如實務多數見解，一方面認為實際實施鑑定之人無
    庸具結，一方面又援用前述錯誤的立法理由，認為機關鑑定
    書為傳聞法則之例外，具有證據能力，則當事人無從詰問鑑
    定人，其結果係同時架空嚴格證明法則、傳聞法則及直接審
    理原則，並嚴重侵害被告之訴訟權。是解釋上透過具結之擔
    保，至少可以免除侵害人民訴訟權之疑慮，並且適用刑事訴
    訟法第二百零八條第二項之例外規定時，應採目的性擴張之
    態度，解釋上除經當事人同意（第一百五十九條之五），或
    另符合第一百五十九條之一以下其他例外規定，否則，即令
    曾經鑑定人於審判外具結，該鑑定書仍無證據能力，原則上
    均應傳喚實際實施鑑定之人到庭，於審判庭經具結後，由當
    事人針對鑑定之程序及內容等事項詰問之，如此方符傳聞法
    則例外之法理，被告憲法上之訴訟權亦足獲得確保，該鑑定
    報告書始取得證據能力。
  (二)查被告及其選任辯護人對於公訴檢察官所提出，內政部刑事
    警察局於審判外所製作，九十四年十二月六日發文，刑鑑字
    第0940167777號槍彈鑑驗通知書之證據能力，均不爭執，本
    院認為該鑑定書具相當之可信性，自具證據能力。
二、被告審判外之自白筆錄
    按被告之自白，非出於強暴、脅迫、利誘、詐欺、疲勞訊問
    、違法羈押或其他不正之方法，且與事實相符者，得為證據
    。被告陳述其自白係出於不正之方法者，應先於其他事證而
    為調查。該自白如係經檢察官提出者，法院應命檢察官就自
    白之出於自由意志，指出證明之方法。刑事訴訟法第一百五
    十六條第一項、第三項分別定有明文。查被告、辯護人於準
    備程序、審判期日對於公訴檢察官提出其警詢及偵查訊問筆
    錄之證據能力均不爭執，本院亦查無明顯事證足認檢察及警
    察機關於製作該等筆錄時，有對被告施以法所禁止之不正方
    法等情事，是被告審判外之自白陳述筆錄係出於其任意性所
    製作，具證據能力。
貳、證明力部分
一、按被告（或共犯）之自白，不得作為有罪判決之唯一證據，
    仍應調查其他必要之證據，以察其是否與事實相符，刑事訴
    訟法第一百五十六條第二項就此定有明文。其立法目的乃欲
    以補強證據擔保自白之真實性，亦即以補強證據之存在，藉
    以限制向有「證據之王」稱號的自白在證據上之價值，質言
    之，本條項乃對於自由心證原則之限制，關於自白之證明力
    ，採取證據法定原則，使自白僅具有一半之證明力，尚須另
    有其他補強證據以補足自白之證明力。而所謂補強證據，最
    高法院七十四年台覆字第一０號曾經加以闡釋：「指除該自
    白本身以外，其他足資以證明自白之犯罪事實確具有相當程
    度真實性之證據而言。雖其所補強者，非以事實之全部為必
    要，但亦須因補強證據與自白之相互利用，而足以使犯罪事
    實獲得確信者，始足當之」。司法院大法官議決釋字第五八
    二號解釋文後段，對於本條項所謂「其他必要之證據」，著
    有闡釋，足為刑事審判上操作「自白」與「補強證據」時之
    參考標準，茲節錄引述如下：「刑事審判基於憲法正當法律
    程序原則，對於犯罪事實之認定，採證據裁判及自白任意性
    等原則。刑事訴訟法據以規定嚴格證明法則，必須具證據能
    力之證據，經合法調查，使法院形成該等證據已足證明被告
    犯罪之確信心證，始能判決被告有罪；為避免過分偏重自白
    ，有害於真實發見及人權保障，並規定被告之自白，不得作
    為有罪判決之唯一證據，仍應調查其他必要之證據，以察其
    是否與事實相符。基於上開嚴格證明法則及對自白證明力之
    限制規定，所謂『其他必要之證據』，自亦須具備證據能力
    ，經合法調查，且就其證明力之程度，非謂自白為主要證據
    ，其證明力當然較為強大，其他必要之證據為次要或補充性
    之證據，證明力當然較為薄弱，而應依其他必要證據之質量
    ，與自白相互印證，綜合判斷，足以確信自白犯罪事實之真
    實性，始足當之」。
二、訊據被告甲○○對於前述犯罪事實，於準備程序、審判期日
    均自白不諱，經核與其警詢及偵查中之自白筆錄內容，大致
    相符。惟被告選任之辯護人為被告之利益辯稱（略以）：被
    告改造之槍、彈並無殺傷力，因不能發生犯罪之結果，又無
    危險，符合不能未遂之情形，亦即刑法上所稱之「不能犯」
    ，應依刑法第二十六條之規定，減輕或免除其刑；如認為被
    告不構成不能未遂，因被告被告技術能力不足，已無改造之
    好奇心，係屬因己意中止之中止未遂，應依刑法第二十七條
    之中止犯規定，減輕或免除其刑等語。本院查扣案如附表一
    、二所示之槍、彈及工具等物，係自被告所駕汽車後車箱搜
    索扣押，經提示被告所不否認在卷，且如附表一、二所示槍
    、彈，經檢察官選任警政署刑事警察局為鑑定機關，就附表
    一編號一所示槍枝，鑑定結果認（略以）：仿GLOCK 廠27型
    半自動手槍「換裝」土造金屬槍管而成之改造手槍，因欠缺
    撞針，無法供擊發子彈使用，不具殺傷力；仿FN廠1910型半
    自動手槍製造之槍枝，欠缺槍機、槍管，無法供擊發及發射
    彈丸使用，不具殺傷力等語。就編號二之子彈共計十六顆部
    分，雖鑑定結果認均不具殺傷力，惟認定其中七顆均係土造
    金屬彈殼「加裝」金屬彈頭，另有九顆係具子彈外型之實心
    金屬物，底部可再拆卸等語。就如附表二所示制式子彈二顆
    ，認均係均係口徑9mm 之制式子彈，均具殺傷力等語（詳細
    鑑定內容參見附表一、二鑑驗結果／備註欄所示）。有刑事
    警察局九十四年十二月六日刑鑑字第0940167777號槍彈鑑驗
    通知書一件附偵查卷足證。經核與被告所自承「磨成槍管，
    已裝置在其中克拉克（即GLOCK 廠27型）槍枝上」；「在奇
    摩網站上購買制式子彈」等語均相符。與被告之自白互核結
    果，足認被告自白屬實。
三、至辯護人所辯被告屬不能未遂或中止未遂，得減輕或免除其
    刑等語。首按中止未遂犯之成立，必須行為人已著手於犯罪
    行為之實行，而因己意中止或防止其結果之發生者，始得成
    立。刑法第二十七條定有明文。而中止未遂犯與刑法第二十
    六條前段之一般障礙未遂犯，即通稱之普通未遂，二者之區
    別，應依一般經驗標準予以觀察，以其性質是否對已著手犯
    罪之既遂與以通常之妨礙為其依據。倘其著手犯罪後之停止
    行為，依一般社會通念，認為屬可預期未能完成犯罪之結果
    者，仍屬一般障礙之未遂犯，而非中止未遂；必其未遂之原
    因，在一般經驗法則上，非得以預期，純係出於行為人之己
    意而中止或防止其結果之發生者，始得謂為中止未遂犯。最
    高法院八十四年度台上字第四四二八號判決，同此意旨。查
    本件扣案經告改造之槍、彈所以無殺傷力，不論是否被告加
    工之作業尚未完成，抑或如辯護人為被告所辯之被告本身技
    術拙劣等事由，依一般客觀生活經驗觀查，均非被告除於己
    意所中止或曾有防止結果發生之舉動，否則被告應有棄之不
    顧之舉，而非如依查獲現場相片顯示，反係將扣案槍、彈整
    齊收藏於手提袋內，並藏放在汽車後車箱之情。足見被告並
    非中止未遂，而係一般障礙未遂。又按所謂「不能犯」之適
    用，依據刑法第二十六條後段規定，係指行為人之行為「不
    能發生」犯罪之結果，又「無危險」者，始得成立。惟本條
    之適用屢生疑義，學說上固有自主觀意義下區分「方法不能
    」及「客體不能」的例子，亦即依主客觀混合的「印象理論
    」，認為行為人如係出於嚴重無知，而不知其基於客體態樣
    或所使用的方法，根本無法達成既遂者，屬之（而與「迷信
    犯」係指行為完全不足以引起一般人對行為人法敵對意志之
    聯想或法規範威信之動搖者，仍有區別）；實務上雖有採取
    客觀意義下的不能未遂，認為刑法第二十六條但書所謂不能
    發生犯罪之結果者，即學說上所謂之不能犯，在行為人方面
    ，其惡性之表現雖與普通未遂犯初無異致，但在客觀上則有
    「不能」與「可能」發生結果之分，例如行為人欲搶奪黃金
    而行搶，惟搶得被害人已預先掉包之石頭，而非黃金，則因
    被害人事先防範換裝石頭，未達目的，而又無危險，顯屬不
    能犯，自應依刑法第二十六條但書減免其刑（最高法院七十
    台上七三二三號判例意旨）。而客觀未遂理論也成為九十四
    年四年二月二日修正公布，九十五年七月一日施行之刑法第
    二十六條之立法理由。惟查所謂「客觀能」與「客觀不能」
    之區分，顯有困難，甚且如自「純客觀」的角度而言，所有
    的未遂犯，「在客觀上都未發生危險」，總不能認為所有的
    未遂犯都是不能未遂，而應減輕或免除其刑，如此國家處罰
    未遂行為，將變得站不住腳。是本院以為，不能未遂之解釋
    及適用，仍應採取「印象理論」之說法，僅限於行為人因嚴
    重無知下的未遂，最高法院三十年上字第二六七一號判例即
    採此意旨而認為：「犯罪之故意，祇須對於犯罪事實有所認
    識而仍實施為已足，不以犯人主觀之認識與客觀事實不生齟
    齬為必要。上訴人率人向被害人屋內開槍射擊，雖因被害人
    事先走避未遭殺害，然上訴人既認其尚在屋內而開槍，不能
    謂無殺人事實之認識及發生死亡結果之希望，而其犯罪結果
    之不能發生，既係由於被害人事先走避之意外障礙，則上訴
    人對此應負故意殺人未遂之責，自屬毫無疑義」等語。查被
    告所改造之槍、彈均屬金屬材質，所換裝及準備換裝用之槍
    管亦係金屬材質，另觀之其他查扣如附表一所示之物品，已
    涵括槍彈之重要組成零件，並有火藥等物，正如公訴檢察官
    於辯論時所言：「如果被告是拿一般兒童玩耍使用之水槍，
    認為加以改造可以變成具有殺傷力的手槍，始可能有不能未
    遂」等語。是依一般正常智識之人觀之，被告改造槍、彈之
    行為，縱有辯護人所言技術欠佳情形，亦絕非重大無知而不
    知不能發生危險之情可擬，被告係一般障礙未遂，應堪認定
    ，辯護人所辯顯不採。綜上所述，被告犯行明確，應予論罪
    科刑。
四、核被告著手於製造扣案如附表一所示之槍枝、子彈行為，所
    為係違反槍砲彈藥刀械管制條例第八條第五項、第一項之未
    經許可，製造可發射金屬及子彈之具殺傷力之槍枝罪、第十
    二條第五項、第一項之製造子彈未遂罪。持有如附表二所示
    之具殺傷力之制式子彈二顆行為，係違反同條例第十二條第
    四項之未經許可，持有子彈罪。依據扣案如附表一編號二九
    至三一所示設計圖、組合圖及製造彈頭用之金屬條等物，足
    認被告製造之子彈，顯係為配合所改造之槍枝發射使用，屬
    一犯罪決意下的同一製造行為，觸犯上述製造槍枝未遂、製
    造子彈未遂二罪名，為想像競合犯，應依刑法第五十五條前
    段規定，從一重之製造可發射金屬及子彈具殺傷力之槍枝未
    遂罪處斷，檢察官認係兩罪併罰，容有誤會。再按未遂犯之
    處罰，依刑法第二十六條前段規定，得按既遂犯之刑減輕之
    ，爰減輕其刑。另後者所犯持有子彈罪，與製造槍枝未遂罪
    ，犯意各別，行為互殊，所犯又為不同罪名，為實質競合之
    數罪併罰，應分論併罰。爰審酌被告為求防身及自承係一時
    好奇，而不惜製造具殺傷力之槍、彈之犯罪動機、目的，槍
    、彈如具殺傷力，對於社會安全及民眾生命、身體之潛在危
    害，以及幸經警及時查獲而未有繼續製造，甚至流入市面之
    犯罪危害結果，又被告於偵查、審判期間均坦承犯行，犯後
    態度尚稱良好等一切情狀，分別量處如主文所示之刑，並分
    別諭知併科如主文所示罰金，罰金部分，另分別諭知如易服
    勞役，以罰金總額與六個月之日數比例折算，及折算標準，
    以資懲儆。至扣案如附表一編號一、二所示之槍、彈，因未
    製造完成，均不具殺傷力，固非屬違禁物，然與其餘編號三
    至編號三二之槍管、槍枝零件、各式工具、設計圖等物，均
    為被告供犯本罪所用或供犯本罪預備之物，屬被告所有，業
    據被告供承在卷，應依刑法第三十八條第一項第二款規定，
    併宣告均沒收。如附表二所示制式子彈二顆，因具殺傷力，
    為違禁物，應依刑法第三十八條第一項第一款之規定，併宣
    告均沒收。至附表三所示之物，無證據證明係被告著手製造
    行為之物，而僅係單純持有，經鑑定結果無殺傷力，是不另
    為沒收之諭知，檢察官於起訴書亦另敘明無犯罪嫌疑而不另
    為不起訴處分之理由（所載制式子彈二顆，即係指附表三編
    號二之玩具子彈），惟檢察官於起訴書所另記載「長彈頭二
    顆」經鑑定結果不具殺傷力等語，應係誤將附表一編號十七
    之十顆彈頭中之二顆（被告自承係其當兵的朋友於退伍後贈
    送），錯認為被告自行購入之十六顆子彈中之二顆子彈（即
    槍彈鑑定書所附照片十三至十四之子彈），因而僅起訴十四
    顆子彈，是檢察官對所謂「長彈頭二顆」部分之不起訴處分
    ，應屬無效不起訴處分，本院不受其拘束，均附此敘明。
據上論結，應依刑事訴訟法第二百九十九條第一項前段，槍砲彈
藥刀械管制條例第八條第五項、第一項、第十二條第五項、第一
項、第十二條第四項，刑法第十一條前段、第五十五條、第二十
六條前段、第四十二條第三項、第三十八條第一項第二款、第五
十一條第五款、第七款，罰金罰鍰提高標準條例第二條，現行法
規所定貨幣單位折算新臺幣條例第二條，判決如主文。
本案經檢察官林鈺雄到庭執行職務
中    華    民    國    95    年    3     月    20    日
                    臺灣桃園地方法院刑事第六庭
                        審判長法  官  林  孟  宜
                              法  官  陳  永  來
                              法  官  錢  建  榮
以上正本證明與原本無異。
如不服本判決，應於判決送達後10日內向本院提出上訴狀（應附
繕本），上訴於臺灣高等法院。
                              書記官  劉  寶  霞
中    華    民    國    95    年    3     月    21    日
附錄本案論罪科刑法條全文
槍砲彈藥刀械管制條例第8條
未經許可，製造、販賣或運輸鋼筆槍、瓦斯槍、麻醉槍、獵槍、
空氣槍或第 4 條第 1 項第 1 款所定其他可發射金屬或子彈具
有殺傷力之各式槍砲者，處無期徒刑或 5 年以上有期徒刑，併
科新臺幣 1 千萬元以下罰金。
未經許可，轉讓、出租或出借前項所列槍枝者，處 5 年以上有期
徒刑，併科新臺幣 1 千萬元以下罰金。
意圖供自己或他人犯罪之用，而犯前二項之罪者，處無期徒刑或
7 年以上有期徒刑，併科新臺幣 1 千萬元以下罰金。
未經許可，持有、寄藏或意圖販賣而陳列第 1 項所列槍枝者，處
3 年以上10年以下有期徒刑，併科新臺幣700 萬元以下罰金。
第 1 項至第 3 項之未遂犯罰之。
槍砲彈藥刀械管制條例第12條
未經許可，製造、販賣或運輸子彈者，處 1 年以上 7 年以下有
期徒刑，併科新台幣 500 萬元以下罰金。未經許可，轉讓、出
租或出借子彈者，處 6 月以上 5 年以下有期徒刑，併科新台幣
300 萬元以下罰金。
意圖供自己或他人犯罪之用，而犯前二項之罪者，處 3 年以上
10 年以下有期徒刑，併科新台幣 700 萬元以下罰金。
未經許可，持有、寄藏或意圖販賣而陳列子彈者，處 5 年以下有
期徒刑，併科新台幣 300 萬元以下罰金。
第 1 項至第 3 項之未遂犯罰之。
附表一：改造槍彈及改造用工具一覽表
┌──┬─────────┬────┬────────────────┐
│編號│槍、彈種類及工具  │數 量   │鑑驗結果／備註                  │
├──┼─────────┼────┼────────────────┤
│ 一 │ 改造手槍         │二支    │(一)一支，仿GLOCK廠27型半自動手槍 │
│    │                  │        │  製造之槍枝換裝土造金屬槍管而成│
│    │                  │        │  之改造手槍，欠缺撞針，無法供擊│
│    │                  │        │  發子彈使用，不具殺傷力（槍枝管│
│    │                  │        │  制編號：0000000000號）。      │
│    │                  │        │(二)一支，仿FN廠1910型半自動手槍製│
│    │                  │        │  造之槍枝，欠缺槍機、槍管，無法│
│    │                  │        │  供擊發及發射彈丸使用，不具殺傷│
│    │                  │        │  力（槍枝管制編號：0000000000號│
│    │                  │        │  ）。                          │
├──┼─────────┼────┼────────────────┤
│ 二 │ 改造子彈         │十六顆（│(一)二顆，均係土造金屬彈殼加裝直  │
│    │                  │共取樣三│  徑9.0mm金屬彈頭而成之土造子彈 │
│    │                  │顆試射用│  ，經取樣一顆試射結果，無法擊發│
│    │                  │罄，共餘│  ，不具殺傷力（即鑑定書照片十三│
│    │                  │十三顆）│  至十四）。                    │
│    │                  │        │(二)四顆，均係土造金屬彈殼加裝直徑│
│    │                  │        │  8.0mm金屬彈頭而成之土造子彈， │
│    │                  │        │  經取樣一顆試射結果，無法擊發，│
│    │                  │        │  均不具殺傷力（即鑑定書照片十九│
│    │                  │        │  至二十）。                    │
│    │                  │        │(三)一顆，由土造金屬彈殼加裝直徑  │
│    │                  │        │  8.3mm金屬彈頭而成之土造子彈， │
│    │                  │        │  經實際試射結果，無法擊發，不具│
│    │                  │        │  殺傷力（即鑑定書照片二十一至二│
│    │                  │        │  十二）。                      │
│    │                  │        │(四)九顆，均係具子彈外型之實心金屬│
│    │                  │        │  物（子彈底部可再拆卸）（即鑑定│
│    │                  │        │  書照片二十三至二十五）。      │
├──┼─────────┼────┼────────────────┤
│ 三 │ 槍管（成品）     │三支    │                                │
├──┼─────────┼────┼────────────────┤
│ 四 │ 槍管（半成品）   │五支    │                                │
├──┼─────────┼────┼────────────────┤
│ 五 │ 彈匣             │七個    │                                │
├──┼─────────┼────┼────────────────┤
│ 六 │ 撞針座           │五個    │                                │
├──┼─────────┼────┼────────────────┤
│ 七 │ 撞針             │四支    │                                │
├──┼─────────┼────┼────────────────┤
│ 八 │ 拉彈鉤           │四個    │                                │
├──┼─────────┼────┼────────────────┤
│ 九 │ 滑套前蓋         │一個    │                                │
├──┼─────────┼────┼────────────────┤
│ 十 │ 槍管彈簧         │九支    │                                │
├──┼─────────┼────┼────────────────┤
│十一│ 細彈簧           │二一支  │                                │
├──┼─────────┼────┼────────────────┤
│十二│ 撞針彈簧軸       │二支    │                                │
├──┼─────────┼────┼────────────────┤
│十三│ 固定插稍         │七支    │                                │
├──┼─────────┼────┼────────────────┤
│十四│ 握柄螺絲         │一支    │                                │
├──┼─────────┼────┼────────────────┤
│十五│ 空彈殼           │十五顆  │                                │
├──┼─────────┼────┼────────────────┤
│十六│製造彈頭金屬材料  │十五顆  │                                │
├──┼─────────┼────┼────────────────┤
│十七│ 彈頭             │ 十顆   │                                │
├──┼─────────┼────┼────────────────┤
│十八│ 子彈火藥粉       │十一‧七│                                │
│    │                  │公克    │                                │
├──┼─────────┼────┼────────────────┤
│十九│ 子彈底火藥       │ 七一顆 │                                │
├──┼─────────┼────┼────────────────┤
│二十│ 火藥裝填棒       │ 一支   │                                │
├──┼─────────┼────┼────────────────┤
│二一│ 鑽頭刀           │ 四六支 │                                │
├──┼─────────┼────┼────────────────┤
│二二│ 刻磨機           │ 一支   │                                │
├──┼─────────┼────┼────────────────┤
│二三│ 鑽石刀           │ 一批   │                                │
├──┼─────────┼────┼────────────────┤
│二四│ 鑽床固定夾       │ 一組   │                                │
├──┼─────────┼────┼────────────────┤
│二五│ 銼刀             │ 十四支 │                                │
├──┼─────────┼────┼────────────────┤
│二六│ 游標卡尺         │ 一支   │                                │
├──┼─────────┼────┼────────────────┤
│二七│ 尖嘴鉗           │ 一支   │                                │
├──┼─────────┼────┼────────────────┤
│二八│ 鋸齒刀片         │ 二支   │                                │
├──┼─────────┼────┼────────────────┤
│二九│ 製造槍管設計圖   │ 一張   │                                │
├──┼─────────┼────┼────────────────┤
│三十│ 手槍分解組合圖   │ 一張   │                                │
├──┼─────────┼────┼────────────────┤
│三一│ 製造彈頭金屬條   │ 六條   │                                │
├──┼─────────┼────┼────────────────┤
│三二│ 鑽床機器         │ 一組   │                                │
└──┴─────────┴────┴────────────────┘
附表二：持有制式子彈表
┌──┬─────────┬────┬────────────────┐
│編號│ 子彈種類         │數 量   │鑑驗結果／備註                  │
├──┼─────────┼────┼────────────────┤
│ 一 │ 制式子彈         │二顆    │均係口徑9mm之制式子彈，均具殺傷 │
│    │                  │        │力（即鑑定書照片十七至十八）。  │
└──┴─────────┴────┴────────────────┘
附表三：不具殺傷力未著手改造之槍、彈
┌──┬─────────┬────┬────────────────┐
│編號│ 槍、彈種類       │數 量   │  鑑  驗  結  果                │
├──┼─────────┼────┼────────────────┤
│ 一 │改造手槍          │一支    │仿SIG SAUER廠P220型半自動手槍製 │
│    │                  │        │造之槍枝，槍管內具阻鐵，無法供發│
│    │                  │        │射彈丸使用，不具殺傷力（槍枝管制│
│    │                  │        │編號：0000000000號）。          │
├──┼─────────┼────┼────────────────┤
│ 二 │玩具子彈          │二顆（取│均係由玩具金屬彈殼加裝直徑9mm金 │
│    │                  │樣一顆試│屬彈頭而成之玩具子彈，經取樣一顆│
│    │                  │射用罄，│試射結果，無法擊發，不具殺傷力（│
│    │                  │餘一顆）│即鑑定書照片十七至十八）。      │
└──┴─────────┴────┴────────────────┘


司法院資訊處製作；財團法人民間司法改革基金會備份。
